# 可变对价的适用问题

提问人：quke001 时间：2022-09-23 10:56:55
请教陈版主，合同中约定延期交货客户将扣款，公司一批货物在发货时已经延期，是否应按照扣减预计扣款金额后确认收入?
我的理解：
根据新收入准则可变对价的定义：如果企业因向客户转让商品或提供服务而预期有权收取的对价金额，因折扣、价格折让
（如销售折让）、索赔等各种相关因素而发生变化的，则交易价格是可变对价。上述扣款属于索赔，因此应按照扣减预计扣款金额后确认收入。请问是否正确？

回答人：chenyiwei
可以这样理解。由于违约行为发生于商品控制权转移给客户之前，故此类延期交货赔款应冲减销售收入。典型例子是房地产开发企业因延期交房而应向购房者支付的赔偿款。